臺灣高等法院臺南分院刑事判決　　　　 100年度上易字第95號
上　訴　人
即　被　告　李永裕
上列上訴人因竊盜案件，不服臺灣臺南地方法院99年度易字第16
06號中華民國99年11月30日第一審判決（起訴案號：臺灣臺南地
方法院檢察署99年度偵字第14372號），提起上訴，本院判決如
下：
    主  文
上訴駁回。
    理  由
一、本件上訴意旨略以：伊因本案所得贓款僅新台幣（下同）1
    千元，犯後並交還被害人，伊於犯後坦承犯行，態度良好，
    並非常後悔，原審量刑過重，請鈞院審酌上情予被告自新機
    會，宣告6月以下有期徒刑並准易科罰金云云。
二、依刑事訴訟法第350條、第361條、第362條、第367條規定，
    不服地方法院之第一審判決而上訴者，須提出上訴書狀，並
    應敘述具體理由，為上訴必備之程式；其所提出之書狀未敘
    述上訴理由，或僅曾以言詞陳述上訴理由者，均應於上訴期
    間屆滿後20日內補提理由書於第一審法院。第一審法院經形
    式審查，認逾期未補提上訴理由者，應定期間先命補正；逾
    期未補正者，為上訴不合法律上之程式，應以裁定駁回。倘
    已提出上訴理由，但所提非屬具體理由者，則由第二審法院
    以上訴不合法律上之程式，判決駁回。而所謂具體理由，必
    係依據卷內既有訴訟資料或提出新事證，指摘或表明第一審
    判決有何採證認事、用法或量刑等足以影響判決本旨之不當
    或違法，而構成應予撤銷之具體事由，始克當之（例如：依
    憑證據法則具體指出所採證據何以不具證據能力，或依憑卷
    證資料，明確指出所為證據證明力之判斷如何違背經驗、論
    理法則）；倘僅泛言原判決認定事實錯誤、違背法令、量刑
    失之過重或輕縱，而未依上揭意旨指出具體事由，或形式上
    雖已指出具體事由，然該事由縱使屬實，亦不足以認為原判
    決有何不當或違法者（例如：對不具有調查必要性之證據，
    法院未依聲請調查亦未說明理由，或援用證據不當，但除去
    該證據仍應為同一事實之認定），皆難謂係具體理由，俾與
    第二審上訴制度旨在請求第二審法院撤銷、變更第一審不當
    或違法之判決，以實現個案救濟之立法目的相契合，並節制
    濫行上訴（最高法院97年度台上字第892號、97年度台非字
    第454號判決意旨參照，參見97年4月司法院公報第214頁及
    97年11月司法院公報第104頁；另97年度台上字第3889號判
    決亦同此旨）。
三、查原判決審理結果認定：
（一）被告李永裕意圖為自己不法之所有，攜帶竹竿2支，於99
      年9月15日上午7時30分許，至臺南巿仁德區○○路248巷
      16弄15號許一中住家旁，持上開竹竿2支，越過窗戶，竊
      取許一中放置於窗邊桌上之1千元鈔票1張，得手後離開。
      經許一中立即發現報警處理而查獲。
（二）被告已於原審坦認有上揭犯行，檢察官並以被告承認犯罪
      ，扣案1千元已發還被害人，請審酌其為累犯，量處有期
      徒刑7月等情（見原審卷第19頁），核與被害人指述情節
      相符，並有竹竿2支、贓款1千元扣案可證，事證明確，被
      告犯行洵可認定。
（三）被告持竹竿2支，越過許一中住宅之窗戶，竊取許一中放
      置於窗邊桌上之1千元鈔票，核其所為，係犯刑法第321條
      第1項第2款毀越門扇、牆垣或其他安全設備而犯之加重竊
      盜罪。且被告前因懲治盜匪條例、竊盜等案件，經法院分
      別判處有期徒刑8年、3年，定應執行有期徒刑10月10月確
      定，於98年2月18日假釋出監，並於99年4月14日假釋期滿
      執行完畢，有累犯加重其刑之適用。原審爰審酌被告為貪
      圖不法利得，持竹竿踰越安全設備，侵入他人屋中財物，
      然其所得僅1千，所得甚微，並交還被害人，且被告犯後
      坦承犯行，態度尚稱良好，兼衡以其智識程度、生活狀況
      等一切情狀，認檢察官求處有期徒刑7月，應屬允當，而
      量處有期徒刑7月，並敘明被告承認扣案竹竿2支為其所有
      且供本件犯罪所用之物，依刑法第38條第1項第2款併宣告
      沒收。
四、查原判決已詳述所憑證據與認定之理由，因認被告所為係犯
    刑法第321條第1項第2款毀越門扇、牆垣或其他安全設備而
    犯之加重竊盜罪，而審酌上情量處有期徒刑7月，扣案竹竿2
    支係被告所有且供本件犯罪所用之物，併依刑法第38條第1
    項第2款併宣告沒收。本院經核原判決，認事用法，俱無違
    誤，量刑亦屬允當。查被告前因懲治盜匪條例、竊盜等案件
    ，經法院分別判處有期徒刑8年、3年，嗣定應執行刑為有期
    徒刑10月10月確定入監執行，於98年2月18日假釋出監，並
    於99年4月14日假釋期滿執行完畢，有臺灣高等法院被告前
    案紀錄表在卷可佐，其於有期徒刑執行完畢後，5年以內故
    意再犯有期徒刑以上之本罪，應依刑法第47條第1項累犯規
    定加重其刑。又刑法第321條第1項第2款法定刑為「處6月以
    上，5年以下有期徒刑」，如依累犯加重本刑至二分之一，
    則其法定刑應為「處7月以上，7年6月以下有期徒刑」。原
    判決審酌全部情節，而量處有期徒刑7月，係從輕按最低度
    刑量處，被告請求改判處有期徒刑6月以下，並准予易科罰
    金云云，顯然無據。又被告上訴理由狀，並未具體指摘原判
    決於認定事實、適用法律及量刑等項有何違法或不當，依上
    開說明，本件上訴不合法律上程式，應予駁回，並不經言詞
    辯論為之。
據上論斷，應依刑事訴訟法第367條前段、第372條，判決如主文
。
中    華    民    國    100   年     2    月    16    日
                  刑事第一庭    審判長法  官  茆臺雲
                                      法  官  蔡長林
                                      法  官  王明宏
以上正本證明與原本無異。
不得上訴。
                                      書記官  黃全忠
中    華    民    國    100   年     2    月    17    日
附錄本判決論罪科刑法條：
中華民國刑法第321條第1項：
犯竊盜罪而有左列情形之一者，處六月以上、五年以下有期徒刑
：
一、於夜間侵入住宅或有人居住之建築物、船艦或隱匿其內而犯
    之者。
二、毀越門扇、牆垣或其他安全設備而犯之者。
三、攜帶兇器而犯之者。
四、結夥三人以上而犯之者。
五、乘火災、水災或其他災害之際而犯之者。
六、在車站或埠頭而犯之者。